臺灣屏東地方法院刑事判決
111年度交易字第210號
公  訴  人  臺灣屏東地方檢察署檢察官
被      告  廖貞義


上列被告因過失傷害案件，經檢察官提起公訴（110年度偵字第1
1984號），本院判決如下：
    主  文
本件公訴不受理。
    理  由
一、公訴意旨如起訴書所載（如附件）。
二、按告訴乃論之罪，告訴人於第一審辯論終結前，得撤回其告
    訴；又告訴經撤回者，法院應諭知不受理之判決，刑事訴訟
    法第238條第1項，及第303條第3款定有明文。
三、本件被告因過失傷害案件，經檢察官提起公訴，認被告係犯
    刑法第284條第1項前段之過失傷害罪，依同法第287條前段
    之規定須告訴乃論。茲據告訴人於本院審理中，具狀聲請撤
    回其告訴，揆諸前開說明，爰不經言詞辯論，逕為諭知不受
    理之判決。
四、據上論斷，應依刑事訴訟法第303條第3款、第307條，判決
    如主文。
本案經檢察官郭姿吟提起公訴。
中　　華　　民　　國　　111 　年　　6 　　月　　29　　日
                  刑事第二庭    法  官  陳茂亭
以上正本證明與原本無異。　　　　　　　　　
如不服本判決應於收受判決後20日內向本院提出上訴書狀，並應
敘述具體理由；其未敘述上訴理由者，應於上訴期間屆滿後20日
內向本院補提理由書（均須按他造當事人之人數附繕本）「切勿
逕送上級法院」。
中　　華　　民　　國　　111 　年　　6 　　月　　30　　日
                                書記官  李宛蓁
附件：
臺灣屏東地方檢察署檢察官起訴書
                                    110年度偵字第11984號
　　被　　　告　廖貞義　男　72歲（民國00年0月00日生）
　　　　　　　　　　　　住屏東縣○○市○○路○段00號
　　　　　　　　　　　　國民身分證統一編號：Z000000000號
上列被告因過失傷害案件，業經偵查終結，認應提起公訴，茲將
犯罪事實及證據並所犯法條分敘如下：
　　　　犯罪事實
一、廖貞義在屏東縣○○市○○巷00號租屋處飼養黑色犬隻1隻，於
    民國110年8月4日7時10分許，廖貞義本應注意應以鏈繩繫牢
    犬隻，或為其他必要之防護措施，俾確實控制、約束該犬隻
    之動態，以避免其肆意於道路上奔走，妨礙車輛通行並造成
    危險，竟疏未注意加諸任何防護措施而放任前開犬隻自上開
    地點對面由自清進巷59號房屋由東往西方向奔出至道路上，
    適有陳宥樺騎乘車牌號碼000-0000號普通重型機車沿清進巷
    由南往北方向行駛至上開地點，陳宥樺見狀為閃避前開犬隻
    緊拉剎車自摔倒地，因而受有雙膝關節挫傷、左踝挫傷、下
    肢開放性傷口、左側膝部挫傷等傷害。嗣警據報到場處理而
    查獲上情。
二、案經陳宥樺訴由屏東縣政府警察局屏東分局報告偵辦。
　　　　證據並所犯法條
一、訊據被告廖貞義矢口否認有何過失傷害犯行，辯稱：我的狗
    沒有碰到告訴人陳宥樺，是告訴人超速，是告訴人騎太快，
    我沒有肇事的原因，我沒有過失等語。然查，上開犯罪事實
    ，業據告訴人於警詢及偵查中指訴明確，並有現場監視器影
    像、道路交通事故現場圖、道路交通事故調查報告表(一)(
    二)、茂隆骨科醫院診斷證明書、衛生福利部屏東醫院診斷
    證明書、現場暨車損照片、交通部公路總局高雄區監理所屏
    澎區車輛行車事故鑑定會屏澎區0000000案鑑定意見書等在
    卷可稽，而經本署檢察官勘驗現場監視器影像發現，告訴人
    原本正常行駛於道路，被告之犬隻自被告房屋內衝出馬路後
    ，告訴人始為閃避而急煞致機車傾斜倒地，有本署檢察官勘
    驗筆錄1份在卷可佐，被告所辯實為臨訟卸責之詞，不足採
    信。
二、按任何人不得疏縱寵物在道路奔走，妨害交通，道路交通安
    全規則第140條第1項第7款定有明文，被告為本案犬隻之飼
    主，本應知悉並注意遵守前開規定，且依當時客觀上並無不
    能注意之情事，被告於應注意能注意情況下，疏未注意遵守
    前開規定，未使用鏈繩等防護設備，致肇本件車禍，並致告
    訴人受有傷害，其行為顯有過失，且其過失行為與告訴人受
    傷間，具有相當因果關係，被告犯嫌堪予認定。
二、核被告所為，係犯刑法第284條前段之過失傷害罪嫌。
四、依刑事訴訟法第251條第1項提起公訴。
　　此　致
臺灣屏東地方法院
中　　華　　民　　國　 111　　年　　 4　　月　　21　　日
　　　　　　　　　　　　　　　　檢察官  郭 姿 吟
本件正本證明與原本無異
中　　華　　民　　國　 111　　年　　 5　  月　   6  　日
　　　　　　　　　　　　　　　　書記官  黃 美 滿

附錄本案所犯法條全文
中華民國刑法第284條
因過失傷害人者，處 1 年以下有期徒刑、拘役或 10 萬元以下
罰金；致重傷者，處 3 年以下有期徒刑、拘役或 30 萬元以下
罰金。